最高法院刑事判決　　　　　　　　　　　　　　　　九十一年度台上字第六五九號
　　上　訴　人　甲○○
　　　　　　　　乙○○
右上訴人等因違反毒品危害防制條例案件，不服台灣高等法院中華民國九十年九月十
九日第二審判決（九十年度上訴字第一九二二號，起訴案號：台灣板橋地方法院檢察
署八十八年度偵字第二一○九四號、第二三八○三號、八十九年度偵字第一三九三二
號），提起上訴，本院判決如左：
    主  文
上訴駁回。
    理  由
一、乙○○販賣第二級毒品（安非他命）部分：
按刑事訴訟法第三百七十七條規定，上訴於第三審法院，非以判決違背法令為理由，
不得為之。是提起第三審上訴，應以原判決違背法令為理由，係屬法定要件。如果上
訴理由狀並未依據卷內訴訟資料，具體指摘原判決不適用何種法則或如何適用不當，
或所指摘原判決違法情事，顯與法律規定得為第三審上訴理由之違法情形，不相適合
時，均應認其上訴為違背法律上之程式，予以駁回。本件原判決維持第一審關於論處
上訴人乙○○共同連續販賣第二級毒品（累犯）罪刑部分之判決，駁回其於第二審此
部分之上訴。已敘明乙○○、甲○○及孫志英（已死亡，經判決公訴不受理確定）共
同基於販賣第二級毒品安非他命牟利之犯意聯絡，於民國八十八年八月二十日至同年
九月十日間之某日，在不詳處所接續販入安非他命後，即在台北縣三重市○○街二四
二巷五號三樓孫志英住處，以電子秤、分裝袋、研磨機予以分裝，擬供售賣，經警於
同年九月十日下午四時許查獲，並扣得原判決附表壹（甲）編號一及（乙）編號一所
示之安非他命、分裝袋、研磨機及電子秤。又乙○○基於同前販賣安非他命牟利之概
括犯意，於同年十月二十七日前之某日，販入數量不詳之安非他命後，於同月二十七
日上午九時許，持其中原判決附表壹（甲）編號四所示之安非他命，前往台北縣三重
市○○路○段一三六巷二十三弄五號二樓劉美玲（另案偵查中）住處，交予劉美玲保
管，囑其如有人購買，可代為售賣等語，旋於同月二十九日上午五時許經警查獲，並
自其小客車內查得原判決附表壹（甲）編號五及（乙）編號二所示之安非他命及電子
秤等情。係依憑共同被告孫志英在警訊中之供述，證人張淑芬、劉美玲、黃美玲、鄭
文引等人之證言，並綜合檢驗通知書，扣案之安非他命、分裝袋、研磨機及電子秤等
全部卷證資料，為其所憑之證據及認定之理由。而以乙○○否認犯罪所持之辯解為不
足採，於理由內說明及指駁綦詳。所為論敘，俱有卷存證據資料可資覆按，從形式上
觀察，並無違背法令之情形存在。查乙○○與甲○○及孫志英於前開時間之不詳地點
販入安非他命，並在孫志英住處予以分裝，供售賣牟利；經警查獲後，復於同年十月
二十七日前之某日，意圖售賣牟利而販入安非他命，且將部分之安非他命交由劉美玲
保管，為原判決合法認定之事實。原判決本此確認之事實，認乙○○以營利為目的而
販入安非他命，即成立販賣第二級毒品罪，其先後二次販賣毒品之犯行，時間緊接，
所犯罪名相同，顯係基於概括之犯意反覆為之，應依連續犯之規定以一罪論，殊無上
訴意旨所指判決適用法則不當之違誤。關於其中乙○○與甲○○等人共同販入安非他
命部分，原判決則認定彼等於八十八年八月二十日至同年九月十日間之某日，在不詳
處所「接續販入」，當係指其於密切接近之時地為之，各行為間之獨立性薄弱，時間
上之差距亦難以區分，因屬接續行為故不論以連續犯，與前之論敘並無矛盾。再，原
判決採憑孫志英、張淑芬、劉美玲、黃美玲等人所為不利於乙○○之陳述，為其有罪
判決證據之一，並摒棄與此歧異部分之陳述，已於判決內說明斟酌取捨而得心證之理
由，核屬事實審法院取捨證據及判斷其證明力職權之適法行使。上訴意旨，對於此項
證據證明力之判斷，憑己見而與原判決持不同之評價，砌詞爭辯，難謂符合第三審上
訴之法定要件。又乙○○意圖營利而販入安非他命，即成立販賣第二級毒品罪，原判
決復未認定其已將販入之安非他命予以賣出，則張淑芬在警訊中所稱「弟偉」等購買
安非他命者，究竟有無其人，客觀上自無調查之必要性；乙○○之安非他命是否向綽
號「大頭國」之男子所購買，亦不影響於原判決依憑證據所為事實之認定；張淑芬施
用之安非他命是否為乙○○無償供給，尤與販賣毒品罪之成立無所關聯，原判決未予
調查論列，均不得任意指摘為違法。另上訴意指未具體指明張淑芬之警訊筆錄與其供
述有何不符之處，徒以原審未調取錄音帶核對筆錄，或稱無錄音不得為證據云云，仍
非第三審上訴之合法理由。復查乙○○第二次經警查獲時，在其駕駛之小客車內扣得
原判決附表壹（甲）編號五及（乙）編號二所示之安非他命及電子秤，乃屬乙○○所
有之物，判決內已論敘翔明（見原判決第十面第八行至第十五行）。原審未傳訊「吳
聲龍」調查是否售賣該小客車予乙○○？車內之安非他命等物是否其所留置？亦無調
查未盡之違誤可言。至上訴意旨其餘所稱證人張淑芬之陳述，係誣陷嫁禍之詞；劉美
玲、黃美玲之證言不合情理；倘上訴人欲售賣安非他命圖利，何以無償提供予劉美玲
、吳昌城及李隆安等人施用等各節，對於原審採證認事職權之適法行使，及判決內已
明白論斷之事項，或無關犯罪事實之枝節問題，持其主觀上一己之意，漫事指摘，並
為單純事實上之爭執，與法律規定得為第三審上訴理由之違法情形，不相適合，其上
訴違背法律上之程式，應予駁回。
二、乙○○持有第二級毒品（大麻）部分：
乙○○上訴意旨雖僅指摘原判決關於販賣第二級毒品（安非他命）部分違法，但未聲
明僅就該部分上訴，依刑事訴訟法第三百四十八條第一項規定，其關於持有第二級毒
品（大麻）部分，亦應視為已全部上訴。而乙○○持有第二級毒品（大麻）部分，原
判決係依毒品危害防制條例第十一條第二項論處罪刑，該罪之法定本刑為二年以下有
期徒刑、拘役或罰金之罪，核屬刑事訴訟法第三百七十六條第一款所列之案件。既經
第二審判決，自不得上訴於第三審法院，乃乙○○對此部分猶提起上訴，自為法所不
許，應併駁回之。
三、甲○○部分：
查上訴書狀應敘述上訴之理由；其未敘述者，得於提起上訴後十日內補提理由書於原
審法院；未補提者，毋庸命其補提。已逾上述期間，而於第三審法院未判決前，仍未
提出上訴理由書狀者，第三審法院應以判決駁回之，刑事訴訟法第三百八十二條第一
項、第三百九十五條後段分別定有明文。上訴人甲○○於九十年十月二日提起上訴，
但其上訴書狀並未敘述上訴之理由，迄今逾期已久，於本院未判決前仍未提出，依上
開規定，其上訴即非合法，亦應予以駁回。
據上論結，應依刑事訴訟法第三百九十五條，判決如主文。
中      華      民      國    九十一    年      一      月    三十一    日
                              最高法院刑事第五庭
                                  審判長法官  紀  俊  乾
                                        法官  黃  正  興
                                        法官  劉  介  民
                                        法官  陳  東  誥
                                        法官  張  春  福
      右正本證明與原本無異
                                              書  記  官
中      華      民      國    九十一    年      二      月      四      日
